臺灣嘉義地方法院刑事判決
111年度訴字第67號
公  訴  人  臺灣嘉義地方檢察署檢察官
被      告  張登淯

                    住高雄市○○區○○路00巷0號（高雄○○○○○○○○）



            張登淮



            徐聞毅



            鄒博名



上列被告因妨害秩序等案件，經檢察官提起公訴（110年度軍偵
字第20號），本院判決如下：
    主    文
張登淯、張登淮、徐聞毅、鄒博名被訴妨害秩序部分均無罪；被
訴傷害部分均公訴不受理。
    理    由
壹、公訴意旨略以：被告張登淯基於為女兒（以下均簡稱為A女
    ，母親是陳育如，案發時，陳育如是被告張登淯的配偶，於
    民國110年2月4日離婚）慶生之意思，駕駛車牌號碼000-000
    0號（起訴書誤載為APR-2215號）自用小客車（以下均簡稱
    為甲車），搭載被告張登淮、被告鄒博名、張登淇（原名張
    竣凱）等3人，由同案被告呂濠志（業經本院發布通緝）駕
    駛車牌號碼000-0000號自用小客車（以下均簡稱為乙車）搭
    載被告徐聞毅，到達陳育如、A女等2人位在嘉義縣○○鄉○○路
    000號之2的居所，由被告張登淯先進入上址的1樓客廳，被
    告張登淯有對A女說「生日快樂」之語，於30分鐘之後，張
    登淇、被告張登淮、被告鄒博名等3人才進入上址的1樓客廳
    ，又於10分鐘後，陳育如自己1人走到上址2樓臥室洗衣服，
    被告徐聞毅、同案被告呂濠志等2人，才進入上址1樓的客廳
    ，張登淇則基於不詳之原因，駕駛乙車離開上址，被告張登
    淯見陳育如的行動電話機具（含SIM卡，以下均簡稱為陳育
    如的手機）放在上址1樓的客廳的茶几上，即開啟陳育如的
    手機的LINE通訊功能，發現告訴人黃建凱於LINE通訊內對陳
    育如稱「愛你 老婆^^」之電子文件，被告張登淯、張登淮
    、徐聞毅、鄒博名與同案被告呂濠志等5人，共同基於普通
    傷害之犯意，被告張登淯首謀而基於在公共場所聚集3人以
    上施強暴之犯意，被告張登淮、徐聞毅、鄒博名與同案被告
    呂濠志等4人，共同與被告張登淯基於在公共場所聚集3人以
    上施強暴之犯意，由被告張登淯於同日晚間10時4分許，操
    作陳育如的手機的LINE通訊功能，引誘告訴人黃建凱到嘉義
    縣梅山鄉梅山公園停車場（以下均簡稱為梅山公園停車場）
    ，另外，由被告張登淮留在上址1樓客廳，看管A女，以解除
    陳育如的牽覊，被告張登淯將甲車的啟動鑰匙，交給被告張
    登淮，由被告張登淮在上址1樓的客廳，待命接應，被告張
    登淯另指使不知情的陳育如，到梅山公園停車場，等候告訴
    人黃建凱，被告張登淯、徐聞毅、鄒博名與同案被告呂濠志
    等4人，分持4支被告張登淯所有的不詳棍棒，在梅山公園停
    車場的角落埋伏。俟告訴人黃建凱於109年12月19日晚間11
    時40分許，駕車抵達梅山公園停車場時，見陳育如在場，不
    疑有他，下車前往陳育如所站的位置，陳育如立即離開，被
    告張登淯、徐聞毅、鄒博名與同案被告呂濠志等4人，持上
    開4支棍棒為工具，毆打告訴人黃建凱，致告訴人黃建凱受
    有頭部外傷併右臉5公分撕裂傷、左側近端尺骨粉碎性骨折
    併橈尺關節脫位、四肢及背部多處擦挫傷等傷害。接著，陳
    育如已回到嘉義縣○○鄉○○路000號之2的1樓客廳，被告張登
    淯撥打電話給被告張登淮，被告張登淮立即駕駛甲車，到達
    梅山公園停車場外，被告張登淯、徐聞毅、鄒博名與同案被
    告呂濠志等4人，則迅速進入甲車，被告張登淮駕駛甲車搭
    載被告張登淯、徐聞毅、鄒博名與同案被告呂濠志等4人，
    離開現場，因認被告張登淯涉犯刑法第150條第2項第1款、
    第1項後段之攜帶兇器在公共場所聚集三人以上首謀及下手
    實施強暴與刑法第277條第1項前段普通傷害等罪嫌，而被告
    張登淮、徐聞毅、鄒博名均涉犯刑法第150條第2項第1款、
    第1項後段之攜帶兇器在公共場所聚集三人以上下手實施強
    暴、刑法第277條第1項前段之普通傷害等罪嫌等語。
貳、無罪部分：
一、按犯罪事實應依證據認定之，不能證明被告犯罪或其行為不
    罰者，應諭知無罪之判決，刑事訴訟法第154條第2項、第30
    1條第1項分別定有明文。又認定不利於被告之事實，須依積
    極證據，苟積極證據不足為不利於被告事實之認定時，即應
    為有利於被告之認定，更不必有何有利之證據；另認定犯罪
    事實所憑之證據，雖不以直接證據為限，間接證據亦包括在
    內，然而無論直接或間接證據，其為訴訟上之證明，須於通
    常一般之人均不致有所懷疑，而得確信為真實之程度者，始
    得據為有罪之認定，倘其證明尚未達於此一程度，而有合理
    性懷疑存在時，即不得遽為被告犯罪之認定（最高法院30年
    上字第816號、76年台上字第4986號判例意旨參照）。再按
    刑事訴訟法第161條第1項規定：檢察官就被告犯罪事實，應
    負舉證責任，並指出證明之方法。因此，檢察官對於起訴之
    犯罪事實，應負提出證據及說服之實質舉證責任。倘其所提
    出之證據，不足為被告有罪之積極證明，或其指出證明之方
    法，無從說服法院以形成被告有罪之心證，基於無罪推定之
    原則，自應為被告無罪判決之諭知（最高法院92年度台上字
    第128號判例意旨參照）。
二、公訴意旨認被告張登淯、張登淮、徐聞毅、鄒博名涉犯刑法
    第150條第1項後段、第2項第1款之妨害秩序犯行，無非係以
    被告張登淯之自白、證人即告訴人、證人陳育如、張登淇之
    證述、告訴人之驗傷診斷證明書、陳育如之手機通訊軟體LI
    NE對話截圖、監視器畫面翻拍照片、車輛詳細資料報表、指
    認犯罪嫌疑人紀錄表、犯罪嫌疑人指認表等為其主要論據。
三、訊據被告張登淯固坦承有下手實施傷害行為，惟被告均堅詞
    否認有何妨害秩序之犯行，被告張登淮辯稱：我連在場都沒
    有，我完全不知情，且證人陳育如、黃建凱都沒有指證我，
    我真的沒有犯罪等語；被告徐聞毅辯稱：我只有拉開他們勸
    架，沒有打黃建凱，且我走靠近不是要打架，黃建凱可能認
    為我走靠近有打到他等語；被告鄒博名辯稱：我只有拉開他
    們勸架，沒有打黃建凱等語。
四、經查：
  ㈠被告張登淯於109年12月19日晚上，為對其女兒慶生，與張登
    淇、被告張登淮、徐聞毅、鄒博名、同案被告呂濠志共同前
    往陳育如、A女上址居所，期間被告張登淯因見陳育如之行
    動電話LINE通訊軟體內有與告訴人親密對話、稱呼，乃操作
    該行動電話LINE通訊軟體引誘告訴人至梅山公園停車場，而
    後被告張登淯與陳育如、被告徐聞毅、鄒博名、同案被告呂
    濠志共同步行前往鄰近之梅山公園停車場，由陳育如在場等
    候，至於被告張登淯、徐聞毅、鄒博名與同案被告呂濠志則
    在附近角落等候，被告張登淮則在陳育如、A女上址居所照
    顧A女，嗣告訴人駕車抵達梅山公園停車場並下車走近陳育
    如所在之處，被告張登淯乃現身並手持不詳材質、長形物體
    上前攻擊告訴人，陳育如則於此時返回其上址居所，之後被
    告張登淮則自陳育如、A女上址居所駕駛甲車至梅山公園停
    車場外接載被告張登淯、徐聞毅、鄒博名、同案被告呂濠志
    後離去，告訴人嗣經診斷受有前述之傷勢等情，均為被告張
    登淯、張登淮、徐聞毅、鄒博名所是認，並有證人即告訴人
    （見警卷第31至32、34至35頁；偵卷二第23至27、133至134
    頁）、證人張登淇（見偵卷二第99至105頁）、證人陳育如
    （見警卷第25至28頁；偵卷一第83至84頁；偵卷二第36至39
    、128至132頁）之證述可佐，且有告訴人提出佛教慈濟醫療
    財團法人大林慈濟醫院醫療診斷證明書、X光影像、LINE通
    訊軟體對話內容截圖、監視器畫面錄影截圖、車輛詳細資料
    報表、現場圖與現場照片（見警卷第36至49頁；偵卷一第85
    至95頁），堪認屬實。
  ㈡被告徐聞毅、鄒博名雖以前詞為辯，然查：
    ⒈證人即告訴人①於警詢中證稱：伊於109年12月19日晚上11
      時40分許，在梅山公園停車場內遭4名男子毆打，因為同
      日晚上10時許，陳育如用LINE與伊聊天、約伊到梅山公園
      停車場見面，伊到達後問陳育如怎麼心情不好，問完前方
      突然走來2個戴口罩男子拿著疑似塑膠材質的棍子，伊轉
      頭看陳育如並說1句「好吧！來吧！」，接著2名男子就衝
      上來打伊，其中1個是張登淯，另1個身材壯碩、平頭但伊
      不認識，後來伊身後又走上來2名男子一起毆打伊，當時
      伊已經倒地，看不清圍上來的其他2人特徵，在場打伊的
      人有4個人，1個是張登淯，其他3人伊不認識等語（見警
      卷第31至34頁），②再於110年10月13日偵訊中證稱：109
      年12月19日晚上11時39分許，伊開車到梅山公園停車場停
      車後還沒下車，看到陳育如，只有陳育如1人，伊停好車
      下車，陳育如說很冷，伊脫下外套披在陳育如身上，陳育
      如說想逛逛，伊跟陳育如在停車場內逛，走1小段路看到
      前面2個人戴口罩、手持棍棒，其中1人是張登淯，再回頭
      看有另外2人從伊背面走出來，現場有4名男子、4支棍棒
      ，張登淯先持棍棒打伊小腿，伊就倒地，接著4人對伊全
      身一起打，伊是側倒在地上、手腳縮在一起、雙手抱頭，
      伊確定是4人一起打，因為伊覺得自己該承擔追求別人配
      偶的責任，所以沒有求救，一直到4人停手，張登淯問伊
      「你知道我是誰嗎？」，伊說「知道」，張登淯又說「你
      知道我是誰還這樣？」，接著繼續打伊頭，另外3人就沒
      有下手，並上前拉走張登淯，這4人就駕車匆忙離開，伊
      只有看到1輛車開走，沒有另1輛車等語（見偵卷二第24至
      26頁），③嗣於110年12月15日偵訊中證稱：張登淯從伊正
      面過來，持棍棒打伊腳步，伊才跌坐、側躺在地，之後4
      人就一起用棍棒毆打伊，伊用手護頭，4人怎麼打伊就沒
      看到，後來突然停手，張登淯向伊質問「知道我是誰嗎？
      」，伊回答知道，張登淯又說「你知道我是誰還這樣做」
      ，就1人往伊頭部一直打，伊就聽到旁邊的人勸阻張登淯
      不要再打，4人就急忙走掉，伊有聽到車子離開的聲音，
      張登淯等4人往大馬路方向跑，接著就聽到車子聲音，時
      間緊湊，伊沒有看到張登淯等4人在現場等車等語（見偵
      卷二第133至134頁），④又於本院審理中證稱：伊於偵查
      中所說都正確，伊被打之後，4名男子跑向大馬路，並且
      有1輛白色車子過來接，伊不知道是誰接應的等語（見本
      院卷第257、259至260頁）。證人即告訴人就其於上開時
      、地遭毆打受傷情節之證述，始終均證稱並非僅有被告張
      登淯1人獨自下手，其他在場3名男子也有下手參與，又倘
      若告訴人證稱其他3人亦有下手毆打乙節是刻意攀誣構陷
      之舉，應無可能復另證稱其他3人最後有上前勸阻被告張
      登淯或將被告張登淯拉走等有利於其他3人之情節，則告
      訴人指稱其遭包含被告張登淯在內共4名男子毆打乙節，
      應有相當之可信度。
    ⒉況且，證人陳育如①於警詢中也證稱：黃建凱遭伊先生張登
      淯跟其他3名友人共4人持球棍毆打，張登淯於109年12月1
      9日晚上探望孩子，使用伊手機LINE以伊名義約黃建凱至
      梅山公園見面，並要求伊要與黃建凱見面，張登淯與其他
      3人各時球棍藏匿在附近，黃建凱到場下車與伊談話，張
      登淯跟其他3人就各持球棍衝出圍毆黃建凱等語（見警卷
      第26頁），②又於110年10月6日偵訊中證稱：張登淯約好
      黃建凱要出來時，伊就知道張登淯要打黃建凱，張登淯帶
      伊去見黃建凱要出門時，就1人拿3支球棒，黃建凱還沒到
      場，張登淯與其他人躲起來，黃建凱到場下車沒多久，張
      登淯、徐聞毅、鄒博名、呂濠志就衝出來，伊沒注意哪些
      人拿球棒等語（見偵卷一第220至221頁），④復於本院審
      理中證稱：除了張登淮留在家裡外，張登淯與伊跟其他3
      人共5人到停車場，要去停車場之前，張登淯先從車子拿3
      支球棒出來等語（見本院卷第243頁）。證人陳育如證述
      被告張登淯、徐聞毅、鄒博名、同案被告呂濠志共同前往
      梅山公園停車場過程中，被告張登淯所持棍棒外型之物品
      數量並非僅有1支，甚至其更曾證稱被告張登淯、徐聞毅
      、鄒博名、同案被告呂濠志均有下手毆打告訴人，均與告
      訴人上開證述互核相符。且參酌卷附佛教慈濟醫療財團法
      人大林慈濟醫院醫療診斷證明書、X光影像，足見告訴人
      於上開時、地遭毆打所受傷勢遍布身體各處，且傷勢並非
      輕微，倘在場僅有被告張登淯1人單獨下手毆打告訴人，
      被告徐聞毅、鄒博名、同案被告呂濠志僅有見狀上前制止
      或將被告張登淯拉開，告訴人應不至於受有前述多處且並
      非輕微之傷害。從而，堪認在上開時、地下手毆打告訴人
      之人，除了被告張登淯，被告徐聞毅、鄒博名、同案被告
      呂濠志亦均有此等下手毆打之舉，被告徐聞毅、鄒博名所
      為並未下手毆打告訴人之辯解，難認可採。
    ⒊至於證人陳育如雖嗣於110年10月6日偵訊中證稱：張登淯
      先衝出來、手上有拿球棒，伊就跑回家，伊跑回家過程中
      ，看到其他3人衝出來，伊不確定這3人手中有無拿東西，
      伊沒有看到黃建凱是怎樣被打傷等語（見偵卷一第221至2
      22頁）。然依前所述，證人陳育如於警詢中已明確證稱除
      了被告張登淯外，其他在場之3人也均有下手毆打告訴人
      。況被告張登淯自證人陳育如上址居所前往梅山公園停車
      場時，手中所持棍棒外型物品數量並非僅有1支，若被告
      徐聞毅、鄒博名、同案被告呂濠志等人原先不知被告張登
      淯前往梅山公園停車場之目的，或無欲與被告張登淯共同
      對告訴人有何不利行為，被告張登淯焉需攜帶超過1支之
      棍棒外型物品前往梅山公園停車場？是證人陳育如上開證
      述，尚難援為有利於被告徐聞毅、鄒博名、同案被告呂濠
      志認定之基礎。
  ㈢惟按刑法第150條聚眾施強暴脅迫罪，原規定之構成要件「公
    然聚眾」部分，於民國109年1月15日修正為「在公共場所或
    公眾得出入之場所聚集三人以上」。其修正理由（同第149
    條修正說明）：實務見解認為，「聚眾」係指參與之多數人
    有隨時可以增加之狀況，若參與之人均係事前約定，人數既
    已確定，便無隨時可以增加之狀況，自與聚眾之情形不合。
    此等見解範圍均過於限縮，也無法因應當前社會之需求。爰
    將本條前段修正為「在公共場所或公眾得出入之場所」有「
    聚集」之行為為構成要件，亦即行為（人）不論其在何處、
    以何種聯絡方式（包括透過社群通訊軟體：如LINE、微信、
    網路直播等）聚集，其係在遠端或當場為之，均為本條之聚
    集行為，且包括自動與被動聚集之情形，亦不論是否係事前
    約定或臨時起意者均屬之等旨。查該修正條文除場所屬性不
    再侷限於實質上一般大眾可共見共聞之地點外，並將在現場
    實施騷亂之人數，明定為3人以上為已足，至若隨時有加入
    不特定之群眾，或於實施強暴脅迫持續中，其原已聚集之人
    數有所變化，均無礙於「聚集3人以上」要件之成立。而本
    罪既屬妨害秩序之一種犯罪，則聚眾實施強暴脅迫之人，主
    觀上自須具有妨害秩序之故意，亦即應具有實施強暴脅迫而
    為騷亂之共同意思，始與該條罪質相符。惟此所稱聚眾騷亂
    之共同意思，不以起於聚集行為之初為必要。若初係為另犯
    他罪，或別有目的而無此意欲之合法和平聚集之群眾，於聚
    眾過程中，因遭鼓動或彼此自然形成激昂情緒，已趨於對外
    界存有強暴脅迫化，或已對欲施強暴脅迫之情狀有所認識或
    預見，復未有脫離該群眾，猶基於集團意識而繼續參與者，
    亦均認具備該主觀要件。且其等騷亂共同意思之形成，不論
    以明示通謀或相互間默示之合致，亦不論是否係事前鳩集約
    定，或因偶發事件臨時起意，其後仗勢該群眾結合之共同力
    ，利用該已聚集或持續聚集之群眾型態，均可認有聚眾騷亂
    之犯意存在。又該條之修法理由固說明：倘3人以上，在公
    共場所或公眾得出入之場所聚集，進而實行強暴脅迫（例如
    ：鬥毆、毀損或恐嚇等行為）者，不論是對於特定人或不特
    定人為之，已造成公眾或他人之危害、恐懼不安，應即該當
    犯罪成立之構成要件，以符保護社會治安之刑法功能之旨。
    然依本罪之規定體例，既設於刑法第二編分則第七章妨害秩
    序罪內，則其保護之法益自係在公共秩序及公眾安寧、安全
    之維護，使其不受侵擾破壞。是本罪既係重在公共安寧秩序
    之維持，故若其實施強暴脅迫之對象，係對群眾或不特定人
    為之，而已造成公眾或他人之危害、恐懼不安致妨害社會秩
    序之安定，自屬符合。惟如僅對於特定人或物為之，基於本
    罪所著重者係在公共秩序、公眾安全法益之保護，自應以合
    其立法目的而為解釋，必其憑藉群眾形成的暴力威脅情緒或
    氛圍所營造之攻擊狀態，已有可能因被煽起之集體情緒失控
    及所生之加乘效果，而波及蔓延至周邊不特定、多數、隨機
    之人或物，以致此外溢作用產生危害於公眾安寧、社會安全
    ，而使公眾或不特定之他人產生危害、恐懼不安之感受，始
    應認符合本罪所規範之立法意旨。如未有上述因外溢作用造
    成在該場合之公眾或他人，產生危害、恐懼不安，而有遭波
    及之可能者，即不符合本罪之構成要件。至犯本罪所實施之
    強暴脅迫，而有侵害其他法益並犯他罪者，自應視其情節不
    同，分別依刑法第50條之規定以實質數罪併合處罰，或依競
    合關係論處之（最高法院110年度台上字第6191號判決意旨
    參照）。而被告張登淯於審理中供稱：伊對梅山那邊滿熟的
    ，陳育如的家走過去就是公園、停車場，那邊在晚上11點多
    的時候，不太會有人，當天晚上在梅山公園停車場，除了黃
    建凱的車，沒有其他車輛停放等語（見本院卷第233至234頁
    ）。另證人陳育如於審理中也證稱：梅山公園晚上都沒人、
    很暗，平常晚上不會有人在那邊散步，案發當時也都沒有人
    等語（見本院卷第254頁）。又本案依被告張登淯之供述與
    證人陳育如、告訴人之證述，可知被告張登淯、徐聞毅、鄒
    博名、同案被告呂濠志之所以於109年12月19日深夜，在梅
    山公園停車場毆打告訴人，是因被告張登淯見證人陳育如與
    告訴人疑有過於親密或聯絡用語過於曖昧，被告張登淯心生
    不滿糾眾前往所發生。亦即被告張登淯、徐聞毅、鄒博名、
    同案被告呂濠志原先前往梅山公園停車場，僅是欲就證人陳
    育如與告訴人互動曖昧之事進行處理，且以當時時值深夜，
    該處罕有人至，被告張登淯、徐聞毅、鄒博名、同案被告呂
    濠志所為毆打行為，僅是針對告訴人1人而為之，則被告被
    告張登淯、徐聞毅、鄒博名、同案被告呂濠志所為既非對群
    眾或不特定人為之，而僅是針對特定人，又依本案發生之時
    間、地點等因素綜合判斷，被告張登淯、徐聞毅、鄒博名、
    同案被告呂濠志所為，也難認有憑藉群眾形成的暴力威脅情
    緒或氛圍所營造之攻擊狀態，因被煽起之集體情緒失控及所
    生之加乘效果，而波及蔓延至周邊不特定、多數、隨機之人
    或物之可能，自難認定被告張登淯、徐聞毅、鄒博名、同案
    被告呂濠志上開毆打告訴人之舉，有危害公眾安寧、社會安
    全，而使公眾或不特定之他人產生危害、恐懼不安之感受並
    實際危及社會安寧秩序，也難認其等主觀上是具有藉此實施
    強暴行為而為騷亂並妨害秩序之犯罪故意。故難認被告張登
    淯、徐聞毅、鄒博名所為自難以刑法第150條之妨害秩序罪
    相繩。 
  ㈣至於公訴意旨雖以被告張登淮係以留在證人陳育如上址居所
    看管A女並向被告張登淯取得甲車的鑰匙而待命駕車接應眾
    人離去，與被告張登淯、徐聞毅、鄒博名等人具有共同正犯
    之關係，惟：
    ⒈被告張登淮於警詢、偵訊中供稱：109年12月19日晚上11時
      44分許，伊在陳育如家照顧小孩，後來伊聽到屋外有爭吵
      聲音，就把抱著的小孩交給陳育如後出去查看，發現張登
      淯跟其他3名朋友走過來並叫伊開車，伊就走進屋內從客
      廳桌上拿車鑰匙後駕駛ARR-2215號自小客車到公園路等張
      登淯等人上車，伊不知道張登淯因何原因約黃建凱到梅山
      公園見面並毆打等語（見警卷第11至13頁；偵卷一第185
      頁）。且證人陳育如於110年12月15日偵訊中證稱：張登
      淯叫張登淮留在現場照顧2個小孩，沒有聽到其他的話，
      伊不知道張登淮怎麼拿到車鑰匙等語（見偵卷二第133頁
      ）。且被告張登淯警詢中證稱：張登淮看到伊與徐聞毅、
      呂濠志、鄒博名結束了，就把車開到公園路旁，等全員上
      車後即開往環南路離去等語（見警卷第3至4頁）。然並無
      證據足認被告張登淮停留在證人陳育如上址居所照顧小孩
      ，是知悉被告張登淯等人嗣後欲前往梅山公園停車場之目
      的，甚至知悉嗣後在梅山公園停車場將要毆打告訴人之事
      ，或是被告張登淯、徐聞毅、鄒博名、同案被告呂濠志有
      向其告以將前往梅山公園停車場處理證人陳育如與告訴人
      互動曖昧之事而可能發生暴力事件，至多僅能認定被告張
      登淮是因受被告張登淯要求留在該處照顧小孩，而任由被
      告張登淯等人離開證人陳育如上址居所並前往鄰近的梅山
      公園停車場。況且被告張登淯於110年5月11日偵訊中供稱
      ：伊將車輛鑰匙放在陳育如居所客廳桌上等語（見偵卷一
      第183頁），亦難認車牌號碼000-0000號自用小客車是被
      告張登淯交付給被告張登淮以備接應眾人之情事。
    ⒉而證人陳育如①警詢中雖證稱被告張登淮是先駕駛自小客車
      在附近等候接應（見警卷第26頁）。②但於110年10月6日
      偵訊時證稱：伊回到居所約1分鐘，張登淮有接到電話並
      回應稱「好」後說要先回去，然後沒說什麼就開車走等語
      （見偵卷一第221頁；偵卷二第133頁）。則證人陳育如所
      稱被告張登淮負責接應，先稱是事先駕車等候接應，但之
      後則改稱接到電話才駕車離去，前後並非一致。且依前所
      述，被告張登淮是供稱其在證人陳育如居所見被告張登淯
      等人返回途中，因被告張登淯要求其駕車，其始駕駛車牌
      號碼000-0000號自用小客車接載被告張登淯等人離開，且
      證人即告訴人於110年12月15日偵訊時也證稱現場並沒有
      看到有人打電話或講電話（見偵卷二第133頁），亦徵公
      訴意旨認被告張登淮負責等候接應並且是接到電話通知後
      駕車前去接應被告張登淯等人之情是否屬實，顯有疑義。
    ⒊又證人即告訴人雖於110年12月15日偵訊中稱：現場4人往
      大馬路方向跑，接著伊聽到車子聲音，看到車子開過來伊
      認為時間緊湊，顯然是接應，接應的人應該早就知道，伊
      覺得接應得很順利，打完不到1分鐘就直接走人，伊沒有
      看到現場有人在等車等語（見偵卷二第133頁）。然依照
      卷附現場圖，可知證人陳育如居所與被告張登淯等人毆打
      告訴人之地點距離並非甚遠（見偵卷一第85頁），則縱使
      於被告張登淯、徐聞毅、鄒博名、同案被告呂濠志毆打告
      訴人結束後返回證人陳育如居所途中，有如被告張登淮所
      辯稱被告張登淯指示其駕車離開之情節，亦有可能間隔時
      間甚短，而令證人即告訴人認為有前述「被告張登淯等人
      毆打後離開」與「被告張登淮駕車接載被告張登淯等人離
      開」中間經過的時間甚為緊湊之情形。從而，亦難僅以告
      訴人證述上開時間緊湊之情節，即認被告張登淮事前已知
      悉被告張登淯、徐聞毅、鄒博名、同案被告呂濠志等人是
      欲前往梅山公園停車場並毆打告訴人，而負責在原處等候
      接應。
    ⒋此外，並無其他積極證據足以補強或單獨認定，被告張登
      淮事前知悉被告張登淯、徐聞毅、鄒博名、同案被告呂濠
      志是欲至梅山公園停車場毆打告訴人，並且有事前與被告
      張登淯、徐聞毅、鄒博名、同案被告呂濠志形成共同犯罪
      意思，而由其擔任事後接應之分工，故公訴意旨認被告張
      登淮所為是與被告張登淯、徐聞毅、鄒博名、同案被告呂
      濠志等人有犯意聯絡、行為分擔之部分，尚無從始本院對
      此形成毫無合理懷疑之確信心證。
    ⒌況且，依前所述，縱使被告張登淮事前知情，並且與被告
      張登淯、徐聞毅、鄒博名、同案被告呂濠志等人形成共識
      ，由其擔負事後接應之工作，但依前所述被告張登淯、徐
      聞毅、鄒博名、同案被告呂濠志所為，既難認客觀上符合
      刑法第150條之妨害秩序罪構成要件，主觀上也難認有妨
      害秩序之犯罪故意，則被告張登淮所為，自亦難認構成刑
      法第150條之妨害秩序罪。
五、公訴人雖請求交互詰問被告張登淯、張登淮、徐聞毅、鄒博
    名等4人，然本案均難以使本院就被告張登淯、張登淮、徐
    聞毅、鄒博名有何妨害秩序之主觀犯意與客觀犯行，故本院
    認公訴人上開證據調查聲請對於本案判斷並無影響，已無調
    查之必要性，附此敘明。
六、綜上所述，檢察官舉出之證據，尚不足認被告張登淯、張登
    淮、徐聞毅、鄒博名主觀上有何妨害秩序之犯罪故意，且其
    等所為該當妨害秩序罪構成要件，因認不能證明被告張登淯
    、張登淮、徐聞毅、鄒博名此部分犯罪，自應為被告張登淯
    、張登淮、徐聞毅、鄒博名無罪之諭知。
參、公訴不受理部分：
一、按犯罪之被害人，得為告訴，刑事訴訟法第232條定有明文
    。另告訴乃論之罪，告訴人於第一審言詞辯論終結前，得撤
    回其告訴，又告訴經撤回者，應諭知不受理之判決，並得不
    經言詞辯論為之，同法第238條第1項、第303條第3款、第30
    7條亦有明文。次按起訴為裁判上一罪案件，如法院審理結
    果認一部不成立犯罪，他部又欠缺追訴要件，則一部既不成
    立犯罪，即難與他部發生一部及全部之關係，法院應分別為
    無罪及不受理之諭知（最高法院70年台非字第11號判例可資
    參照）。
二、被告張登淯、張登淮、徐聞毅、鄒博名前因告訴人提出告訴
    後，經檢察官依刑法第277條第1項之傷害罪提起公訴，依同
    法第287條前段之規定，須告訴乃論。茲本案起訴後，被告
    張登淯與告訴人於111年3月13日達成和解，和解內容包含「
    乙方（即告訴人）願意放棄刑事告訴權」、「若已提出告訴
    時，應即無條件辦理撤銷告訴」等情，有傷害和解書（見本
    院卷第103頁）在卷可參，嗣本案審理時，審判長問：「撤
    銷告訴是撤回告訴的意思，這樣簽是代表同意撤回告訴？」
    告訴人答：「是，就是不告他們了」，足認告訴人業已撤回
    被告張登淯、張登淮、徐聞毅、鄒博名等4人之傷害告訴。
    而被告張登淯、張登淮、徐聞毅、鄒博名本案被訴妨害秩序
    部分，既不成立犯罪，其等被訴傷害部分，即難與前揭部分
    發生一部及全部之關係，揆諸前揭說明，被告張登淯、張登
    淮、徐聞毅、鄒博名被訴傷害部分，自均應另為公訴不受理
    之諭知。
據上論斷，應依刑事訴訟法第301條第1項、第303條第3款， 判
決如主文。
本案經檢察官詹喬偉提起公訴，由檢察官林津鋒到庭執行職務。
中　　華　　民　　國　　111 　年　　6 　　月　　29　　日
                  刑事第五庭  審判長法　官  張志偉
                                    法  官  余珈瑢
                                    法  官　郭振杰
以上正本證明與原本無異。
如不服本判決應於收受判決後20日內向本院提出上訴書狀，並應
敘述具體理由；其未敘述上訴理由者，應於上訴期間屆滿後20日
內向本院補提理由書（均須按他造當事人之人數附繕本）「切勿
逕送上級法院」。告訴人或被害人如對於本判決不服者，應具備
理由請求檢察官上訴，其上訴期間之計算係以檢察官收受判決正
本之日期為準。
中　　華　　民　　國　　111 　年　　6 　　月　　29　　日
                                    書記官  王翰揚